【裁判字號】    97,易,3668
【裁判日期】    971114
【裁判案由】    竊盜
【裁判全文】
臺灣臺中地方法院刑事判決              97年度易字第3668號
公  訴  人  臺灣臺中地方法院檢察署檢察官
被      告  甲○○
上列被告因竊盜案件，經檢察官提起公訴（96年偵字第16155號
），於本院準備程序，被告就被訴事實為有罪之陳述，經本院告
知簡式審判程序意旨，並聽取當事人之意見後，裁定改行簡式審
判程序，本院判決如下：
    主  文
甲○○竊盜，處拘役貳拾伍日，如易科罰金，以新臺幣壹仟元折
算壹日；又竊盜，處拘役參拾日，如易科罰金，以新臺幣壹仟元
折算壹日。應執行拘役肆拾日，如易科罰金，以新臺幣壹仟元折
算壹日。
    事  實
一、甲○○意圖為自己不法之所有，於民國96年6月27日下午5時
    30分許（起訴書誤載為上午7時50分許），在台中市○○區
    ○○路3段129號之臺中技術學院5303教室內，竊取被害人林
    士凱學生證1張（起訴書記載尚竊取書籍3本、CD隨身聽1台
    、計算機2台，業經公訴檢察官當庭減縮）後，接續於同日
    下午5時35分許（起訴書誤載為5時許），至該校5305教室內
    ，竊取王仁弘所有運動衣褲1套（起訴書記載尚竊取書籍5本
    ，亦經公訴檢察官當庭減縮）；約相隔10多分鐘，即於同日
    下午7時許，甲○○前往該校籃球場旁看學生打籃球，因見
    石桌上放置有書包，另基於意圖為自己不所有之犯意，竊取
    乙○○所有皮夾1個（內有駕照1張、悠遊卡1張、新台幣
    1,200元）、行動電話1支、丁○所有行動電話1支，得手後
    離去。嗣當日下午7時50分許，甲○○在台中市○區○○○
    路與光大街口，翻動該竊得之皮夾時，為警盤查，始查悉上
    情。
二、案經臺中市警察局第二分局報請臺灣臺中地方法院檢察署檢
    察官偵查起訴。
    理  由
一、按除簡式審判程序及簡易程序及第376條第1款、第2款所列
    之罪之案件外，第一審應行合議審判，又除被告所犯為死刑
    、無期徒刑、最輕本刑為3年以上有期徒刑之罪或高等法院
    管轄第一審案件者外，於刑事訴訟法第273條第1項程序進行
    中，被告先就被訴事實為有罪之陳述時，審判長得告知被告
    簡式審判程序之旨，並聽取當事人、代理人、辯護人及輔佐
    人之意見後，裁定進行簡式審判程序；刑事訴訟法第284條
    之1、第273之1條第1項分別定有明文。查本件被告甲○○所
    犯係屬刑事訴訟法第376條第2款所列之罪，依法獨任進行審
    理程序，又被告於本院行準備程序時就被訴事實為有罪之陳
    述，依前揭規定，經聽取當事人之意見後，裁定改行簡式審
    判程序。又簡式審判程序之證據調查，依刑事訴訟法第273
    條之2規定，不受同法第159條第1項審判外陳述排除之限制
    ，再被告對於卷內之各項證據，亦不爭執證據能力，故卷內
    所列之各項證據，自得作為證據，合先敘明。
二、上開竊盜事實，業據被告甲○○迭於警詢、偵訊及本院審理
    時坦承不諱，核與被害人王仁弘、乙○○及丁○於警詢筆錄
    指訴之情節相符。並有搜索扣押筆錄、扣押物品目錄表各1
    份、贓物認領保管單3張、現場圖及現場照片9張在卷可佐。
    足徵，被告自白因有其他證據可補強，且查與事實相符，足
    予憑採。本案事證明確，被告犯行已經證明，應依法論科。
三、核被告甲○○所為，均係犯刑法第320條第1項竊盜罪。按刑
    法上之接續犯，係指以單一行為，經數個階段，持續侵害同
    一法益而言；如數行為於同時同地或密切接近之時地實施，
    侵害同一之法益，各行為之獨立性極為薄弱，依一般社會健
    全觀念，在時間差距上，難以強行分開，在刑法評價上，以
    視為數個舉動之接續施行，合為包括之一行為予以評價，較
    為合理，則屬接續犯，而為包括之一罪，此有最高法院70年
    度台上字第2898號、86年度台上字第3295號判例意旨可資參
    照。本件被告迭自警詢、偵訊及本院審理時，均供述，係於
    96年6月27日下午5時30分許、同日下午5時35分許，接續進
    入臺中技術學院5303教室、5305號教室內行竊，偵查檢察官
    起訴書記載被告先於同日上午7時50分許，進入5303號室取
    書籍3本、CD隨身聽1台、計算機2台，因已據公訴檢察官當
    庭減縮（參見本院97年10月31準備程序筆錄第2頁），至於
    竊取林士凱學生證1張，雖有扣押筆錄在卷可稽，惟因無積
    極證據證明被告該次竊盜上開身分證1張之時間係起訴書所
    載之96年6月27日上午7時50分許，另被害人王仁弘於警詢時
    雖指述：係於同日上午7時50分許，於銀三乙教室發現其運
    動服1套遺失等語，因其並未見到何人取走該運動服1套，而
    被告供承其取走該套運動服之地點係5305銀三甲教室後面紙
    箱處拿取等語，此有現場照片3張附於警卷第34頁，因此並
    無積極證據證明於同日上午7時50分許，自銀三乙教室取走
    被害人王仁弘上開運動服1套之人即係被告，而起訴書事實
    亦認定被告竊取該套運動服之時間係96年6月27日下午5時許
    ，從而，本院依據現場照片、及被告迭次供述，認被告之竊
    盜時間應以有補強證據而認為可採之被告自白時間為準，而
    分別更正如事欄實所載，先予敘明。因被告接續於同日下午
    5 時30分、5時35分許，先後進入臺中技術學院5303教室、
    5305教室內竊取物品，其時間、地點、行為密接，被害法益
    均屬同一，自可包括評價認為一接續行為，僅論以一竊盜罪
    。又被告另行起意於該校籃球場石桌上，分別竊取被害人乙
    ○○所有皮夾1個（內有駕照1張、悠遊卡1張、新台幣1,200
    元
    ）、行動電話1支及丁○所有行動電話1支，其行為時之時間
    緊密、地點同一，亦評價為接續犯，論以一竊盜罪。惟被告
    該2次分別於教室及籃球場之竊盜行為，因空間不同，犯意
    各別，屬2行為，應分論併罰。爰審酌被告前有竊盜、動產
    擔保交易罪等前科，有臺灣高等法院被告前案紀錄表附卷可
    稽，素行非佳，因有債務問題而失慮之犯罪動機、及接連於
    開放之校舍內竊取他人之財物，侵害被害人之財產權，危害
    校園安全，惟手段尚屬平和、及被害人所受損害、被告各次
    所得利益暨被告犯後坦承犯行、並書寫多份致歉函、悔過書
    態度甚佳，且其於行為後1年來努力工作中，有其工作職員
    證1張、自96年8月迄97年9月薪資明細表14張在卷可參等一
    切情狀，分別量處如主文所示之刑，並定其應執行之刑，及
    諭知易科罰金之折算標準。
四、依刑事訴訟法第273條之1第1項、第299條第1項前段、第310
    條之2、第454條第1項，刑法第320條第1項、第51條第5款、
    刑法施行法第1條之1第1項、第2項，判決如主文。
五、如不服本判決，應於判決書送達之日起10日內，以書狀敘述
    理由，向本院提出上訴（須附繕本）。
本案經檢察官丙○○到庭執行職務。
中    華    民    國    97    年    11    月    14    日
                  刑事第十庭    法  官  黃賢婷
以上正本證明與原本無異。
                                書記官  王麗雯
中    華    民    國    97    年    11    月    14    日
附錄本案論罪科刑法條：
中華民國刑法第320條第1項
意圖為自己或第三人不法之所有，而竊取他人之動產者，為竊盜
罪，處5年以下有期徒刑、拘役或5百元以下罰金。


司法院資訊處製作；財團法人民間司法改革基金會備份。
